# 请教陈版：土地所有权到期的最后一个月用不用计提折旧？

提问人：macgang 时间：2021-09-15 15:33:06
有个很疑惑的问题，跟你在以前会所工作的同事产生了分歧，事情是这样的：土地证书使用期限写着2013.8.20-2063.8.29日，2013.8.20-2063.7.30正好 50 年计提折旧，公司从2021.5.20日取得所有权，那2063.8月是最后一个月，还计提折旧吗？根据教材是无形资产减少、丧失控制权的当月不计提折旧，但是这个会计师说要计提折旧，无形资产的减少指的是出售转让这种情况，不包括自然持有到期的情况，也就是说，如果持有到期的当月，要计提折旧，出售、转让的当月不计提折旧，对不对？

回答人：chenyiwei
一般做法是算尾不算头，或者算头不算尾，不会在开始和结束当月两头都算。以前在原《企业会计制度》体系下的财会[2002]18号文中曾经规定：“无形资产的成本，应当自取得当月起在预计使用年限内分期平均摊销，处置无形资产的当月不再摊销。即，无形资产摊销的起始和停止日期为：当月增加的无形资产，当月开始摊销；当月减少的无形资产当月不再摊销。”可参考。